臺灣臺南地方法院交通事件裁定
　　　　　　　　　　　　　　　 100年度交聲字第683號
原處分機關　交通部公路總局嘉義區監理所臺南監理站
異　議　人　王建安
即受處分人
上列受處分人因違反道路交通管理處罰條例案件，對於交通部公
路總局嘉義區監理所臺南監理站中華民國100年8月19日所為之裁
決處分（處分案號：麻監裁罰字第裁75－S00000000號），聲明
異議，本院裁定如下：
    主  文
異議駁回。
    理  由
一、原處分意旨略以：異議人即受處分人王建安（下稱異議人）
    於民國100年6月29日上午8時26分許，駕駛車牌號碼J3－
    5915號自用小客車，行經臺南市安定區港南里港口21之12號
    前、設有閃光黃燈之交岔路口時，未依號誌指示減速慢行，
    因而肇事致人受傷，為臺南市政府警察局善化分局舉發，原
    處分機關認異議人違規事實明確，爰依道路交通管理處罰條
    例（下稱處罰條例）第44條第1項第5款規定，裁處異議人罰
    鍰新臺幣（下同）600元，並依處罰條例第61第3項規定，記
    違規點數3點。
二、異議意旨略以：異議人行經設有閃光黃燈之交岔路口，遭致
    他人撞擊，始波及另一駕駛機器腳踏車（下稱機車）之人士
    ，異議人並未肇事，致人受傷等語。為此，聲明異議，請求
    撤銷原處分等語。
三、按汽車駕駛人，駕駛汽車，未依標誌、標線、號誌指示減速
    慢行，處新臺幣600 元以上1,800 元以下罰鍰；汽車駕駛人
    ，駕駛汽車違反道路交通安全規則、第33條之管制規則，因
    而肇事致人受傷者，記違規點數3 點；致人重傷者，吊扣其
    駕駛執照3 個月至6 個月。此參諸處罰條例第44條第1 項第
    5 款、第61條第3 項之規定自明。次按，汽車行駛至交岔路
    口，其行進、轉彎，應遵守燈光號誌或交通指揮人員之指揮
    ，遇有交通指揮人員指揮與燈光號誌並用時，以交通指揮人
    員之指揮為準；特種閃光號誌各燈號顯示之意義如左：1.閃
    光黃燈表示「警告」，車輛應減速接近，注意安全，小心通
    過。2.閃光紅燈表示「停車再開」，車輛應減速接近，先停
    止於交岔路口前，讓幹道車優先通行後認為安全時，方得續
    行。此參諸道路交通安全規則第102 條第1 項第1 款、道路
    交通標誌標線號誌設置規則第211 條第1 項第1 款、第2 款
    之規定，即可明瞭。又道路交通標誌標線號誌設置規定第21
    1 條第1 項第1 款所謂「車輛應減速接近，注意安全，小心
    通過」，乃指車輛應將行車速度減至發現續行，並不安全時
    ，可以及時為煞車或減速避讓之必要安全措施，避免車禍事
    故發生之速度，注意安全，小心通過。
四、經查：
  (一)異議人於100 年6 月29日上午8 時26分許，駕駛車牌號碼J3
    －5915號自用小客車，沿南133 線公路，由北往南方向行駛
    ，行經臺南市安定區港南里港口21之12號前，南133 線與不
    知名道路間、設有閃光黃燈之交岔路口時，與徐亦嫺所駕駛
    ，沿該不知名道路，由西往東方向行駛，車牌號碼2872－E5
    號自用小客車發生碰撞，其後，異議人駕駛之前開自用小客
    車，撞及由王聖閔所駕駛，沿南133 線公路，由南往北方向
    行駛、車牌號碼MUY －420 號普通重型機車（下稱普通重型
    機車）之事實，業據異議人於前開車禍事故發生以後，員警
    詢問時供認不諱，核與證人徐亦嫺、王聖閔於前開車禍事故
    發生以後，員警詢問時證述之情節相符，並有道路交通事故
    現場圖、道路交通事故調查報告表(一)、(二)各1 份、現場照片
    4 幀、攝有現場刮地痕之照片1 幀、異議人所駕駛前開自用
    小客車車損之照片4 幀、徐亦嫺所駕駛上開自用小客車車損
    之照片3 幀、王聖閔駕駛之前揭普通重型機車車損照片5 幀
    在卷可按。另王聖閔因前開車禍事故，受有右眼瞼3 公分撕
    裂傷、頭部外傷、身體多處擦挫傷之事實，業據證人王聖閔
    於上開車禍事故發生後，為警詢問時證述屬實。
  (二)觀之卷附道路交通事故現場圖，可知該不知名道路寬5.6 公
    尺；南133 線公路寬9.4 公尺，南133 線公路南向及北向車
    道各寬4.7 公尺，上開車禍事故發生後，異議人駕駛之上開
    自用小客車停於上開交岔路口南側之南133 線公路上，車頭
    右前方距離該不知名道路南側路邊延伸線12.8公尺，車尾右
    後方距離該不知名道路南側路邊延伸線14.6公尺；徐亦嫺駕
    駛之上開自用小客車停於上開交岔路口南側之南133 線公路
    上，車頭右前方距離該不知名道路南側路邊延伸線9.5 公尺
    ，車尾右後方距離該不知名道路南側路邊延伸線9.2 公尺；
    王聖閔駕駛之上開普通重型機車則倒於上開交岔路口南側之
    南133 線公路北上車道之路肩，車身距離該不知名道路南側
    路邊延伸線30.1公尺；另於異議人所駕駛前開自用小客車車
    尾至前開普通重型機車倒地處之間，並留有長達13.8公尺之
    刮地痕。衡諸異議人、徐亦嫺分別駕駛之上開自用小客車、
    王聖閔駕駛之上開普通重型機車於前開車禍事故發生前行進
    及物理作用力之方向、異議人、徐亦嫺分別駕駛之上開自用
    小客車、王聖閔駕駛之上揭普通重型機車於前開車禍事故發
    生後受損之情形、停止或倒地之位置，並酌以前開車禍事故
    發生當時，天候晴，日間自然光線，無障礙物，視距良好，
    有道路交通事故調查報告表(一)1 份、現場照片4 幀在卷足稽
    ，並無不能注意之情事，異議人於前揭時日駕駛前開自用小
    客車行經上開交岔路口時，如確能將行車速度減至發現續行
    ，並不安全時，可以及時為煞車或減速避讓之必要安全措施
    ，避免車禍事故發生之速度，注意安全，小心通過，自可及
    時發現徐亦嫺所駕駛前揭自用小客車駛近，且無讓其先行之
    跡象，而為煞車或減速避讓之必要安全措施，避免本件車禍
    事故之發生。足認前開車禍事故之發生，乃因徐亦嫺於前揭
    時日，駕駛前揭自用小客車行經上開交岔路口時，未停止於
    交岔路口前，讓屬於幹道車之異議人所駕駛前開自用小客車
    優先通行後認為安全時，再行續行；且異議人駕駛前開自用
    小客車行經前開交岔路口時，亦未將行車速度減至發現續行
    ，並不安全時，可以及時為煞車或減速避讓之必要安全措施
    ，避免車禍事故發生之速度，注意安全，小心通過，反而以
    高於徐亦嫺所駕駛上開自用小客車之車速甚多之行車速度向
    前行駛，以致異議人發現徐亦嫺駕駛之上開自用小客車並未
    讓其先行時，業已煞避不及，而與徐亦嫺駕駛之上開自用小
    客車發生碰撞；且於碰撞之後，因異議人所駕駛前揭自用小
    客車之車速高於徐亦嫺所駕駛前開自用小客車之車速甚多，
    異議人所駕駛上開自用小客車產生之向南作用力遠大於徐亦
    嫺所駕駛上揭自用小客車產生之向東作用力，致使徐亦嫺駕
    駛之前開自用小客車因受其本身向東作用力及異議人所駕駛
    前開自用小客車向南作用力交互影響之結果，而向南微東方
    向（即十六方位中之南南東再偏南之方向）移動，且於移動
    逾9 公尺以後，始停止於南133 線公路南向與北向車道間之
    分向限制線上；而異議人駕駛之前開自用小客車亦因受徐亦
    嫺所駕駛前揭自用小客車向東作用力及其本身向南作用力交
    互影響之結果，而向南微東方向移動，於移動逾12公尺以後
    ，始行停止，大部分之車身均停在南133 線公路北向車道上
    ，且於移動過程中，又撞擊王聖閔駕駛之前開普通重型機車
    ，復因撞擊時，異議人駕駛之前開自用小客車仍有相當之速
    度，致使王聖閔駕駛之上開普通重型機車因受異議人駕駛前
    開自用小客車作用力之影響，向南微東方向移動，並因前開
    普通重型機車車體與路面摩擦，而於路面上留下長達13.8公
    尺之刮地痕後，倒於上開交岔路口南側之南133 線公路北上
    車道之路肩、距離該不知名道路南側路邊延伸線30.1公尺處
    ，王聖閔並因此而受有前開傷害。
  (三)從而，堪認異議人於前揭時日，駕駛上開自用小客車時，行
    經前開交岔路口時，確有未遵守燈光號誌即特種閃光號誌閃
    光黃燈之指示，減速接近，注意安全，小心通過之情，其有
    駕駛汽車，未依號誌指示減速慢行之違規行為甚明。又異議
    人駕駛上開自用小客車，行經前開交岔路口時，既未依燈光
    號誌即特種閃光號誌閃光黃燈之指示，業已違反道路交通安
    全規則第102 條第1 項第1 款之規定，且因此肇致前開車禍
    事故，致王聖閔受有前開傷害，已如前述，則異議人有駕駛
    汽車違反道路交通安全規則，因而肇事致人受傷等情，亦甚
    明確。
  (四)至異議人雖辯稱：異議人行經設有閃光黃燈之交岔路口，遭
    致他人撞擊，始波及另一駕駛機車之人士，異議人並未肇事
    ，致人受傷等語，惟查，異議人前開行為，既為前開車禍事
    故發生，致王聖閔受有前開傷害之原因，已如前述，異議人
    辯稱其未肇事，致人受傷云云，顯與事實不符，不足採信。
五、綜上所述，異議人於前揭時日，駕駛前開自用小客車，確有
    未依號誌指示減速慢行，及違反道路交通安全規則肇事致人
    受傷之情事，原處分機關依處罰條例第44條第1 項第5 款、
    第61條第3 項之規定，並參考違反道路交通管理事件統一裁
    罰基準表之規定，對汽車駕駛人即異議人裁處罰鍰600 元，
    記違規點數3 點，核無違誤。本件異議為無理由，應予駁回
    。
六、據上論結，應依處罰條例第87條第2 項，道路交通事件處理
    辦法第18條，裁定如主文。
中    華    民    國  100     年    11    月    30    日
                      交通法庭  法  官   伍逸康
以上正本證明與原本無異。
如不服本裁定，應於送達後5日內，向本院提出抗告狀。
                                書記官   謝竣閎
中    華    民    國   100    年    11    月    30    日